臺灣高等法院臺南分院刑事判決　　　 94年度上更(一)字第431號
上　訴　人　台灣雲林地方法院檢察署檢察官
上　訴　人
即　被　告　戊○○
選任辯護人　黃俊仁律師
上　訴　人
即　被　告　甲○○
指定辯護人　本院公設辯護人丁○○
上列上訴人因被告侵害墳墓屍體等案件，不服臺灣雲林地方法院
九十一年訴字第二○號中華民國九十一年五月廿二日第一審判決
（起訴案號：臺灣雲林地方法院檢察署九十年偵字第四一四○號
、九十一年偵字第一三一號），提起上訴，判決後，經最高法院
發回更審，本院判決如下：
    主  文
原判決關於被告戊○○侵害墳墓屍體及竊佔部分，均撤銷。
戊○○意圖為自己不法之利益，而竊佔他人之不動產，處拘役貳
拾日，如易科罰金，以參佰元折算壹日。
其他上訴駁回（即被告甲○○無罪部分）。
    事  實
一、戊○○（被訴發掘墳墓部分無罪，詳如後述）明知雲林縣水
    林鄉○○村○○段原一五九五地號（面積○‧七○二公頃）
    土地（下稱系爭土地），係國有財產局所有公有土地，詎戊○○為遷葬其親人屍骨，基於意圖為自己人不法之利益，於
    民國（下同）八十九年三、四月間，竟雇用不知情甲○○，
    並引導甲○○駕駛挖土機，前往上開系爭土地，令甲○○駕
    駛挖土機在系爭土地整地；再由戊○○以泥土、磚塊、石頭
    等材料，修造新墳二座於系爭土地，以安葬戊○○之曾祖母
    及祖母遺骨，竊佔上開國有財產局之系爭土地約八坪。嗣於
    九十年三月廿七日，經人發現，報警循線查獲，始悉上情。
二、案經台灣雲林地方法院檢察署檢察官偵查起訴。
　　理  由
壹、證據能力部分：
    按被告以外之人，於審判外之陳述，雖不符刑事訴訟法第一
    百五十九條之一至之四規定，而經當事人於審判程序同意作
　　為證據，法院審酌該言詞陳述或書面陳述作成時之情況，認
  　為適當者，亦得為證據，刑事訴訟法第一百五十九條之五第
    一項，定有明文。查證人辜金寶於警詢筆錄，雖均屬被告以
    外之人於審判外之陳述，然證人辜金寶在警訊，係就受僱告
    訴人乙○○建造墳墓情形及其於八十八年五月十八日會同警
    方前往系爭土地查看情形陳述，依其供述作成情況，顯係出
    於證人辜金寶任意性供述，復經被告戊○○本院準備程序時
    同意作為證據，依上規定，本院認證人辜金寶於警訊供述，
    應有證據能力，合先說明。
貳、實體部分：
甲、有罪部分（即竊佔部分）：
一、訊據被告戊○○供承未經國有財產局同意，擅在系爭土地上
    修造新墳等情不諱。又證人辜金寶於警訊供稱：我於九十年
    五月十八日十四時許，至系爭土地現場查看發現有二座新墳
    ，係被告戊○○祖墳所遷葬等語（詳他字卷廿二至廿三頁）
    ，並有現場照片四十張在卷可稽（詳他字卷），足證被告確
    有竊佔系爭土地犯行無訛。另被告戊○○於偵查中亦自承，
    其並未向土地所有權人申請施作一墓園等語（詳他字卷五二
    頁）。依此被告戊○○顯知悉其對系爭土地，並無使用權，
    則其仍於系爭土地遷葬並修造新墳，其對系爭土地顯有竊佔
    認識。至被告戊○○於更一審辯稱：「我有去公所詢問，他
    們說這是公地，如有空地，就可去用，說向他們借沒關係」
    云云（詳更一卷七三頁）。經本院令被告戊○○五日內陳報
    「當時所詢問之人到庭作證」（詳更一卷七四頁）。然被告
    戊○○於其後本院續行審判期日供稱：「我有去問，但公所
    說不是他們承辦的，時間已久，他們說不知道」云云（詳更
    一卷九三頁）。準此被告戊○○所稱，其於系爭土地遷葬，
    並修造新墳，係經公所同意使用，顯不可採，併此敘明。
二、綜上所述，被告戊○○竊佔犯行，事證明確，堪以認定。
三、核被告戊○○所為，係犯刑法第三百二十條第二項竊佔罪。
四、原判決關於被告戊○○竊佔部分，以被告戊○○犯罪，尚屬
    不能證明，因而為無罪諭知。惟被告戊○○已自承於遷葬前
    ，並未聲請核准即予遷葬，顯見被告戊○○對系爭土地知悉
    並無使用權，竟未經核准即將祖墳遷葬，自有竊佔犯意，原
    審未予詳察，即遽為被告無罪諭知，顯有未當。檢察官上訴
    意旨，指摘及此，為有理由。原判決關於被告戊○○竊佔部
    分，自應由本院予以撤銷改判。爰審酌被告戊○○素行、犯
    罪動機、手段、目的、所生危害、所得利益及犯後態度等一
    切情狀，對被告戊○○竊佔犯行，量處拘役廿日；又中華民
    國刑法第四十一條業於九十年一月十日公布修正，並於同年
    一月十二日生效，該條第一項規定：犯最重本刑為五年以下
    有期徒刑以下之刑之罪，而受六個月以下有期徒刑或拘役之
    宣告，因身體、教育、職業、家庭之關係或其他正當事由，
    執行顯有困難者，得以一元以上三元以下折算一日，易科罰
    金。但確因不執行所宣告之刑，難收矯正之效，或難以維持
    法秩序者，不在此限。本件被告戊○○所犯竊佔罪，依行為
    時法，即修正前刑法第四十一條規定，固為不得易科之犯罪
    。然被告戊○○犯後，刑法第四十一條規定業經修正公布如
    前，則依刑法第二條第一項前段規定，比較新舊法，以修正
    後刑法第四十一條規定有利於被告，本件自應適用修正後刑
    法第四十一條規定，爰併就被告所處拘役，諭知如易科罰金
    ，以三百元折算一日之標準，以資懲儆。
乙、無罪部分（被告戊○○發掘墳墓部分及被告甲○○部分）：
一、公訴意旨略以：被告戊○○及甲○○均明知雲林縣水林鄉○○村○○段原一五九五號佔地○‧七○二公頃土地，係國有
    財產局所有公有地，已有丙○○、乙○○（涉嫌竊佔部分，
    另依法告發）兄弟等人，於八十三年十月間，僱請辜金寶修
    造墳墓，將其母李楊麥埋葬於該地，而與黃進富胞兄黃金象
    墓毗鄰，曾於八十八年十二月十一日間，委請檢骨師李耀宗
    ，進行檢骨未果，乃將墳墓回復原狀，僅取走石獅，擬擇日
    再行檢骨。詎戊○○為遷葬其親人屍骨，竟雇用被告甲○○
    ，共同基於意圖為自己及他人不法所有，於八十九年三、四
    月間，由戊○○引導甲○○駕駛挖土機，前往李楊麥墳墓處
    ，雖見該處尚有墓土、棺槨及墓碑、香爐等物，為一完整墳
    墓。竟仍推由甲○○駕駛挖土機將李楊麥墳墓發掘毀損，並
    將其內棺木及屍骨取出，連同墳墓殘渣等物，棄置於不詳地
    點；旋由戊○○重新以泥土、磚塊、石頭等材料，修造新墳
    二座於該處，以安葬被告戊○○曾祖母及祖母遺骨，而竊佔
    國有財產局土地約八坪。嗣經丙○○親族，於九十年三月廿
    七日，前往上開李楊麥墳墓掃墓時發現上情，報警循線查獲
    ，始悉上情。因認被告戊○○及甲○○共同涉犯刑法第二百
    四十九條第一項發掘墳墓而遺棄屍體罪及被告甲○○並涉犯
    刑法第三百二十條第二項竊佔罪嫌云云（被告戊○○竊佔部
    分為有罪判決，已如前述）。
二、按犯罪事實，應依證據認定之，無證據不得認定犯罪事實；
    又不能證明被告犯罪者，應諭知無罪判決，刑事訴訟法第一
    百五十四條第二項、第三百零一條第一項，分別定有明文。
    又事實認定應憑證據，如未能發現相當證據，或證據不足以
    證明，自不能以推測或擬制方法，為裁判基礎（最高法院四
    十年台上字第八六號判例參照）。
三、公訴人認被告戊○○及甲○○涉犯上開罪嫌，無非以：告訴
    人李宗炎、乙○○及證人李耀宗、辜金寶指稱，該處原係李
    楊麥墳墓坐落處，而李楊麥墳墓並未完成撿骨，尚屬一完好
    墳墓；且甲○○於警察勘查過程中，對於棄土確切位置無法
    交代，並支吾其詞，足見被告二人未據實告知棄置墳墓殘渣
    ，乃至屍體正確地點，顯見其心虛；又依證人黃進富、黃常
    證述，李楊麥墳墓樹有墓碑，即表示該處仍在他人占有中，
    竟予挖掘毀損他人墳墓及棺木；另被告戊○○於偵查中自承
    ，該處所立墓碑係李楊麥姓名，被告甲○○自當明瞭戊○○
    並非墓地使用權人，其二人顯有竊佔公有土地犯行等，為其
    主要論據。經訊據被告戊○○坦承，未向相關單位申請許可
　  ，即僱請被告甲○○，於上揭時地，在系爭土地挖掘，而修
    造新墳二座，然被告二人均否認有發掘墳墓遺棄屍體犯行。
    被告「戊○○」辯稱：伊曾詢問過鄉公所人員，在該處埋葬
    並不須經過申請，且自小時候即認該處是大家均可使用墓地
    ，而伊經由村長黃常告知該處墓已經撿骨，經前去察看，該
    墓地雜草已很高，所以未看見有墓碑、水泥及棺木等語。被
    告「甲○○」辯稱：伊僅係受僱於戊○○工作，不知戊○○
    有無權利在該處修墓，且伊當時未發現該墓地有他人遺骨、
    遺物等語。經查：
  (一)本件告訴人乙○○、丙○○、李宗炎及證人李耀宗、辜金寶
    固指稱，戊○○僱請甲○○所修造二座新墳處，原係告訴人
    祖先李楊麥舊墳坐落處，而李楊麥舊墳，於八十八年十二月
    十一日，雖進行撿骨事宜，但因發現有蔭屍現象，遂將墓土
    回填，而回復原狀等情。然渠等並未親眼看見被告戊○○及
    甲○○有挖掘李楊麥屍體，並予以丟棄行為，故告訴人及證
    人李耀宗、辜金寶等人指訴，僅足以證明告訴人祖先李楊麥
    墳墓，曾經存在於該處，尚難據此，即推論本件李楊麥屍體
    ，係遭被告二人所發掘而毀損或丟棄。
  (二)被告戊○○係聽聞證人即村長黃常告知該處墳墓，已撿骨完
    畢，始前往該處察看並整地，核與證人黃常證述情相符，而
    證人黃常於偵查中證稱：我有去看，墓碑有破一角，沒有石
    獅；我有再去看，墓碑如有撿骨就會敲破；香爐沒注意看，
    墓場雜草看不清楚，墓土挖過有看到棺木；是在他們掘墓前
    對戊○○說的等語。嗣於原審證稱：我前去查看時，該處尚
    有棺材，但已撿骨完畢了；依常情必須撿骨後，始可將墓碑
    打破，再將石獅抓走，當時我確有看見該處墓碑，是整個打
    破等語。顯均證述當時李楊麥墳墓已撿骨完成。且依被告戊○○及甲○○於警訊供稱，渠等係在八十九年清明節過後幾
    天，即四月間，在該處整地，則距離八十八年十二月十一日
    告訴人與證人李耀宗開挖李楊麥墳墓而撿骨未果時間，已有
    四個月，而該李楊麥原有墳墓雖有復原，但業經發掘，亦有
    挖掘過痕跡，依現今鄉下墓地，埋葬處所，常常一地難求，
    本件墓地又無人管理，於此期間，自難排除係遭他人破壞該
    墳墓情形。是被告二人，於八十九年四月間整地時，李楊麥
    屍體，是否仍存在該處，即有疑問。
  (三)再依檢察官於上訴審時詰問證人蔡天福供稱，（你何時去找
    李楊麥的屍體？）我記得是九十年清明節過後；（你們找不
    到李楊麥屍體時，你們是有挖戊○○祖母及曾祖母骸骨出來
    ，是何人提議的？）是戊○○提議挖給我們看，當時我沒有
    堅持，他有問我們，我們有表示，如他願意的話也沒有關係
    ，（他一共挖幾座墳？）有挖一座是靠黃進富哥哥那邊的；
    （是在何時挖的？）也是九十年清明節前後那段時間；（所
    挖墳墓是否是新墳？）雜草不是很多，好像是新墳；（他們
    挖多少深？）他們整個甕拿起來，並用怪手往下挖差不多一
    人高深（花費多少錢？），不是我出的，是戊○○出的，不
    知多少錢等語（詳上訴審卷八九至九一頁）。由此可見，被
    告戊○○當時知道李楊麥屍體不見時，仍願意花錢將其已祖
    母及曾祖母新造墳墓的骸骨挖出，以便能否找出李楊麥屍體
    ，足證被告戊○○並無發掘或損壞李楊麥屍體犯意，否則豈
    有人願意，將自己先人已造好新墳，重新開挖破壞，凡此，
    均足以證明被告戊○○確無發掘告訴人祖先墳墓之犯意至明
    。再者證人李坤政於上訴審經詰問後供稱，（你們有何證據
    可證明李楊麥的墓是戊○○及甲○○挖起來？）我們要去掃
    墓，沒有發現李楊麥的墓，「不知是何人挖的」，但我們找
    葬在原來李楊麥墓的人等語（詳上訴審卷九六頁）。由此可
    見，告訴人亦無據證足以認定被告戊○○與甲○○有挖取李
    楊麥屍體之行為。
  (四)本件李楊麥屍體，依告訴人及證人李耀宗證稱，於八十八年
    十二月十一日撿骨時已有五年，於開棺後，因見有蔭屍現象
    ，隨即為告訴人回復原狀，則若該李楊麥屍體，仍然存在系
    爭土地，被告二人於整地時，自可看見該棺木及蔭屍現象，
    而從該墓地發生蔭屍現象觀之，顯難認該墓地，具有良好風
    水，則被告戊○○是否還會願意，將祖先遺骨埋入，即有可
    疑？又若該李楊麥屍體，仍存在系爭土地，被告於整地時，
    必會挖掘到該棺木及屍體，而此觸動他人屍體棺木，在民間
    風俗中，係屬忌諱事情，被告戊○○豈會為修造自己親人新
    墳，而不顧一切將他人屍體、棺木予以毀損丟棄，以被告二
    人與告訴人彼此間，並無恩怨，此項有損陰德事情，於情理
    上，係常人所不為，被告二人亦係如此。倘若被告戊○○知
    悉系爭土地上，已有告訴人祖墳，被告戊○○自可另尋他處
    ，遷葬先人遺骨，而被告甲○○僅受僱於被告戊○○工作，
    報酬不高，何須甘冒此忌諱，為被告戊○○而破壞他人祖墳
    ，此為至愚者所不為，依上所述，顯見被告二人並無毀棄告
    訴人祖先李楊麥屍體之動機。
  (五)另被告戊○○僱請證人紀健興在該墓地西邊，替其母親及另
    一親屬施作撿骨的工作時，因有去碰觸到別人的骨頭，乃用
    骨灰罈裝起來放置，並以先人之墓墓碑埋葬於旁，經證人紀
    健興於原審供明，有相片四紙在卷可稽（詳原審卷八二頁）
    。足見被告戊○○，對他人先人遺骨，亦存有尊敬情事。以
    此觀之，如認被告戊○○有發掘他人墳墓，再將屍體丟棄情
    事，顯與情理不符。
  (六)再者，本件告訴人指訴於該墓地不遠牛挑灣大排處，有發現
    原李楊麥墳墓磁磚云云。被告二人雖不否認於整地時，有挖
    掘系爭土地上墳墓，然於整地時卻未曾看見有屍體，而經告
    訴人會同被告戊○○於系爭土地上，以挖土機將被告戊○○
    已造好祖先之新墳墓，重新開挖，亦未發現有李楊麥屍體或
    棺木等相關遺物，以此顯無法證明被告二人，有發掘李楊麥
    屍體而予以丟棄行為。況縱認被告二人有發掘李楊麥墳墓，
    然該李楊麥屍體，其究如何處理？是否已丟棄？或另予安置
    ？或予以燒燬？被告二人既均否認有上開發掘墳墓犯行，則
    此項不利於被告之積極事實，依法自應由檢察官負舉證責任
    及指出證明方法（刑事訴訟法第一百六十一條第一項、最高
    法院九十二年台上字第一二八號判例參照）。
  (七)又被告甲○○僅係挖土機司機，而受僱於被告戊○○從事整
    地的工作，僅須依被告戊○○指揮，毋須探究被告戊○○於
    該處修造新墳，是否已申請許可，且無證據證明被告甲○○
    於整地時，尚有李楊麥屍體存在於該處，而被告甲○○亦僅
    係挖掘該墓地予以整平，並未構建任何工作物或建築物，其
    後修造新墓，亦係由證人紀健興所為，為證人紀健興證述在
    卷，依此即難認被告甲○○有竊佔系爭土地犯意或竊佔該地
    之行為。
  (八)最高法院發回意旨部分：(1)撿骨師「李耀宗」供稱，墓有回
    復原狀；被告「戊○○」供稱，非完整墓園，未見墓碑；被
    告「甲○○」供稱，未見墓碑、棺木已打開，墓中空；證人
    即村長「黃常」供稱，墓碑有破一角，有看到棺木；證人「
    黃進富」供稱，去告知村黃常之人，墓碑有移動，墓上仍有
    土堆云云。何以渠等對同場景，卻供述不一？(2)又證人黃進
    富何以得知丙○○母親墓，已撿骨完畢？又何以會將此事告
    知村長黃常？(3)又被告戊○○於尋找系爭土地以供遷葬時，
    有無請地理師勘查系爭墓地風水？若有，應傳訊該地理師到
    庭，查明系爭墓地於被告甲○○開挖前，告訴人丙○○母墓
    是否仍屬存在？經查：
  1.關於證人即撿骨師李耀宗供稱，墓有回復原狀；被告戊○○
    供稱，非完整墓園，未見墓碑；被告甲○○供稱，未見墓碑
    、棺木已打開，墓中空；證人即村長黃常供稱，墓碑有破一
    角，有看到棺木）；證人黃進富供稱，去告知村黃常之人，
    墓碑有移動，墓上仍有土堆云云。何以渠等對同一現場同一
    景物，供述不一？查渠等非會同於同日前往查看系爭土地，
    所查看時間不同，則就同一現場所觀察景物自有不同；再者
    渠等前往查看目的不一，每人觀察重點亦屬不同，除非查看
    時以相機拍照（即使用相機，亦因每人取景不同，所得景物
    亦有不同），否則各自觀察結果，事後再予描述，自會有所
    不同，此為情理之常。惟依渠等供述，可以得出一項共同特
    徵，即本件系爭土地告訴人丙○○母墓，已非完整墓園，應
    可確認。是情理上，即難以渠等所供內容細節不一，即遽認
    渠就同一場景所述不同。又證人即撿骨師李耀宗於更一審供
    稱，丙○○母墓撿骨未成後敲石獅我有在場等語（詳更一卷
    六八頁）。參以證人黃進富於更一審供稱，其係首先發現丙○○母墓，已被撿骨，因其胞兄墓亦在旁邊，已埋十餘年，
    其去巡視胞兄墳墓時，看見旁邊丙○○母墓，石獅不見，墓
    碑已破，且棺木蓋放在旁邊，乃在去與村長黃常聊天喝茶時
    ，提到其胞兄墳墓旁之墳墓已經撿骨，當時亦看見長草等語
    （詳更一卷五五至六○頁）。另證人即村長黃常於更一審供
    稱，其是依黃進富向他說後，即先去看一次，後來被告戊○○來向他說，要找地安葬時，其又再帶戊○○去看一次，而
    他第一次去看時，係在黃進富向其述說後一個月以上，才去
    看，又再隔數月戊○○向他述說要找墓地，其才又帶戊○○
    去看系爭土地，其去看系爭土地時，已有棺木蓋在旁邊，另
    棺木內已長草，且墓碑已破等語（詳更一卷五○至五五頁）
    。依證人李耀宗、黃進富及黃常三人於更一審供述觀之，顯
    見系爭土地上告訴人丙○○母墓，於渠等二人前往查看時，
    顯已不存在甚明。
  2.至於證人黃進富何以得知丙○○母親墓已撿骨完畢？又何以
    會將此事告知村長黃常？依證人黃進富於本院此次更一審供
    稱，伊因其胞兄墳墓建在告訴人母墓旁邊，已埋十餘年，其
    去巡視胞兄墳墓時，看見旁邊丙○○母墓石獅不見，墓碑已
    破，且棺木蓋放在旁邊，乃在去與村長黃常聊天喝茶時，向
    村長黃常提到其胞兄墳墓旁之墳墓已經撿骨等語（詳更一卷
    五五、六○頁）。查一般尋常百姓，自己親人墳墓或其旁邊
    有任何變動，在日常生活聊及，此乃極為正常之事，況證人
    黃常係擔任村長，則於黃進富與村長黃常泡茶聊談時述及，
    更屬自然之事，無足為奇。
  3.至被告戊○○於尋找系爭土地以供遷葬時，有無請地理師勘
    查系爭墓地風水？若有，應傳訊該地理師到庭，查明系爭墓
    地於被告甲○○開挖前，告訴人丙○○母墓是否仍屬存在？
    就此本院於更一審準備程序時向被告戊○○詢問，被告戊○○供稱，我沒有請地理師去勘查，是我自己看的，因我們都
    是透過神明指示來找墓地等語（詳更一卷廿五頁）。另被告
    戊○○於第一審時對此亦已供稱，當時造新墳時，並沒有請
    地理師來處理，我都是自己看日子造新墳的，因我對這方面
    略為瞭解等語（詳一審卷五七頁）。依被告戊○○上開供述
    觀之，本院顯「無法」【依最高法院指摘，再傳訊被告戊○○於勘查系爭土地風水時，所僱請地理師來瞭解系爭土地，
    在開挖前之情形！】，附此說明。
四、綜上所述，被告二人在系爭土地整地，告訴人雖認係屬其祖
    李楊麥的墳墓處，然並無證據足以證明被告二人，有挖掘李
    楊麥屍體情事，自難遽認被告二人有發掘李楊麥屍體並予丟
    棄行為。而被告甲○○係受僱於被告戊○○在系爭土地整地
    ，至於被告戊○○對系爭土地有無使用權，則非一般受僱人
    所應過問，被告甲○○既否認明知被告戊○○無權使用系爭
    土地，而仍予受僱整地，而又無積極證據足以證明甲○○有
    竊佔犯行，自難以臆測方式，推認被告甲○○間有共同竊佔
    行為。此外，檢察官復無法舉出其他積極證據，足資認定被
    告二人有公訴人所指發掘墳墓遺棄屍體犯行及被告甲○○竊
    佔犯行，原審以被告二人犯罪尚屬不能證明，而諭知被告無
    罪，核無不合。檢察官循告訴人請求上訴意旨，以原判決採
    證不當，而指摘原判決，依上所述，俱無理由，應予駁回。
五、至被告戊○○所犯發掘墳墓而遺棄屍體罪部分，公訴人認該
  　部分與前開被告戊○○所犯竊佔罪間，有方法結果牽連關係
    ，為裁判上一罪，爰不另為無罪諭知，併此敘明。
據上論斷，應依刑事訴訟法第三百六十九條第一項前段、第三百
六十八條、第三百六十四條、第二百九十九條第一項前段，刑法
第二條第一項前段、第三百二十條第二項、第四十一條第一項，
罰金罰鍰提高標準條例第一條前段、第二條，判決如主文。
本案經檢察官蘇南桓到庭執行職務。
中　　華　　民　　國　　94　　年　　11　　月　　3 　　日
                  刑事第六庭    審判長法　官  蔡崇義
                                      法　官  吳永宋
                                      法　官  董武全
以上正本證明與原本無異。
檢察官如不服本判決，應於收受本判決後十日內向本院提出上訴
書。其未敘述上訴理由者並得於提起上訴後十日內向本院補提理
由書（均須按他造當事人之人數附繕本）。
被告不得上訴。
　　　　　　　　　　　　　　　　　　　書記官  許美惠
中　　華　　民　　國　　94　　年　　11　　月　　3 　　日
附錄法條：
刑法第三百二十條
意圖為自己或第三人不法之所有，而竊取他人之動產者，為竊盜
罪，處五年以下有期徒刑、拘役或五百元以下罰金。
意圖為自己或第三人不法之利益，而竊佔他人之不動產者，依前
項之規定處斷。
